臺灣桃園地方法院刑事判決　　　　　　　93年度重訴字第64號
公　訴　人　臺灣桃園地方法院檢察署檢察官
被　　　告　丙○○
選任辯護人　羅美棋律師
　　　　　　鍾明達律師
被　　　告　乙○○
選任辯護人　陳棋銘律師
上列被告等因違反毒品危害防制條例案件，經檢察官提起公訴（
93年度偵字第12090 、12094 、14056 、14059 號）及移送併案
審理（93年度偵字第1740號），本院判決如下：
    主  文
丙○○共同連續運輸第一級毒品，處無期徒刑，褫奪公權終身。
扣案如附表一、三、五所示之物沒收銷燬；如附表二、四、六所
示之物沒收。
乙○○共同運輸第一級毒品，處有期徒刑拾貳年。扣案如附表三
所示之物沒收銷燬；如附表四所示之物沒收。
    事  實
一、丙○○、戊○○（業經本院以93年度重訴字第33號判決判處
    有期徒刑12年，臺灣高等法院以93年度上訴字第3048號判決
    上訴駁回，最高法院以94年度臺上字第359 號判決上訴駁回
    後確定）及某綽號小吳、自稱「朱家」之成年男子，均明
    知海洛因係毒品危害防制條例第2 條第2 項第1 款所規定之
    第一級毒品，亦為行政院依懲治走私條例第2 條第4 項公告
    之「管制物品及其數額」甲項第4 款所列管制進出口物品，
    非經許可，不得運輸、私運進口，竟共同基於自泰國私運海
    洛因進入臺灣地區之犯意聯絡，由「朱家」提供臺灣至泰
    國曼谷之往返機票及住宿，丙○○、戊○○（帶同其6 歲之
    外孫女郭○○隨行）則於民國93年1 月7 日同搭長榮航空股
    份有限公司（下稱長榮航空）BR-211號班機至泰國曼谷，由
    丙○○以不詳方式取得如附表一編號1 所示之海洛因（其外
    先以如附表一編號2 所示之透明塑膠袋包裹，再以如附表二
    編號1 、編號2 所示之INNA牌穀類食品外包裝包裹，偽裝為
    一般食品），將之放在戊○○攜帶之行李箱內，與其他衣物
    混雜，迨同年1 月9 日晚間21時50分許，二人同自泰國曼谷
    搭乘長榮航空BR-068號班機返抵桃園中正國際機場，戊○○
    即將裝有上述海洛因之行李箱託運入境，而共同私運海洛因
    進入臺灣。惟因內政部警政署航空警察局（下稱航警局）人
    員事前根據線報，得知戊○○、丙○○有運輸毒品計畫，乃
    事先通知安檢單位列管，待戊○○於同日22時許證照查驗時
    ，將其帶至第二航廈入境檢查室內為檢查，因之在戊○○之
    腰際及口袋內，查獲其在泰國另以新臺幣（下同）50,000元
    代價，受真實姓名年籍不詳綽號明哥之古姓男子之託夾帶入
    境之海洛因（與丙○○無關）。至於丙○○交給戊○○夾藏
    於託運行李箱內之海洛因，則未為航警局及財政部臺北關稅
    局（下稱臺北關稅局）人員發現，而連同戊○○與行李箱一
    同送至臺灣桃園地方法院檢察署。丙○○入境後，發現戊○○已為警查獲並移送偵辦，乃與「朱家」透過他人介紹，
    以60,000元之報酬聘請不知情之辛武律師擔任戊○○之辯護
    人，其後戊○○經檢察官偵訊後，聲請法院羈押並禁止接見
    通信獲准，丙○○即在法院大門口要求辛武律師代向檢察官
    請求將戊○○所帶衣服行李發還給戊○○之家人，惟因辛武
    律師並未在偵查庭中出庭，認為並不妥適，遂請丙○○告知
    戊○○在看守所內直接打報告申請，其後丙○○又先後二次
    打電話要求辛武律師至臺灣桃園女子看守所接見戊○○時，
    一定要告知戊○○可以打報告申請讓其「姪女婿」丙○○將
    行李領回，之後並補貼辛武律師20,000元之接見車馬費。辛
    武律師遂於同年月13日及19日辦理接見，並依丙○○指示告
    知前開事項，而戊○○於辛武律師同年月13日第一次接見前
    ，亦曾向該所舍房主管仲崇靖查詢申請發返行李手續。嗣桃
    園縣警察局平鎮分局偵查員任啟棟接獲線報，指稱看守所保
    管之戊○○行李箱內藏匿有毒品，遂於同年月29日上午11時
    30分許，經戊○○同意，在前開看守所內會同該所管理員周
    金葉搜索前述行李箱，扣得如附表一、二所示之物，因而查
    悉上情。
二、丙○○、「朱家」復承前運輸第一級毒品海洛因來臺之犯
    意，與亦明知海洛因係毒品危害防制條例第2 條第2 項第1
    款所規定之第一級毒品，並為行政院依懲治走私條例第2 條
    第4 項公告之「管制物品及其數額」甲項第4 款所列管制進
    出口物品，非經許可，不得運輸、私運進口之乙○○，共同
    基於自大陸地區私運海洛因來臺之犯意聯絡，由丙○○、「
    朱家」負擔往返機票及食宿之費用，丙○○並應允乙○○
    攜帶海洛因入境臺灣之報酬為一兩10,000元（並未實際取得
    ），乙○○乃於93年7 月27日前往大陸，在大陸地區廣東省
    珠海市拱北之「昌安酒店」內，自「朱家」處取得如附表
    三編號1 所示之海洛因（其外先以如附表三編號2 所示之透
    明塑膠袋包裝成粒狀，再以如附表四編號1 所示之透明膠帶
    綑綁，另以如附表四編號2 所示之淺綠色MALIN 牌陳皮梅包
    裝紙包覆其外，偽裝成陳皮梅，再與38粒以粉紅色包裝紙包
    裹之真正陳皮梅混裝於如附表四編號3 所示之兩包封裝完整
    之MALIN 牌陳皮梅透明塑膠包裝內），放在其攜帶之行李箱
    內，與其他衣物混雜，翌日即同年7 月28日下午15時40分許
    ，即由澳門搭乘長榮航空BR-802號班機返抵桃園中正國際機
    場，並將裝有上述海洛因之行李箱託運入境，而私運海洛因
    進入臺灣。嗣經法務部調查局桃園縣調查站、內政部警政署
    保安警察第三總隊第一大隊、豐原憲兵隊委由臺北關稅局稽
    查人員，在中正國際機場入境海關檢查室對乙○○實施檢查
    ，扣得如附表三、四所示之物，而查悉上情。
三、丙○○、「朱家」另承前運輸第一級毒品海洛因來臺之犯
    意聯絡，由丙○○於93年7 月27日出境前往大陸，「朱家
    」則在大陸地區廣東省珠海市，備妥如附表五編號1 所示之
    海洛因（其外先以如附表五編號2 所示之透明塑膠袋包裝成
    粒狀，再以如附表編號六編號1 所示之淺綠色MALIN 牌陳皮
    梅包裝紙包覆其外，偽裝成陳皮梅，與其餘數目不詳之真正
    陳皮梅混裝於如附表六編號2 所示之兩包封裝完整之MALIN
    牌陳皮梅透明塑膠包裝內），並攜至丙○○位在大陸地區廣
    東省珠海市下灣之租屋處，將之交由不知情之丙○○大陸女
    友郭翠萍，放置在丙○○之行李箱內而轉交給丙○○。93年
    7 月31日，丙○○由澳門搭乘長榮航空BR-818號班機返臺，
    同日下午8 時15分抵達桃園中正國際機場，即將裝有上述海
    洛因之行李箱攜帶入境，而私運海洛因進入臺灣。經法務部
    調查局桃園縣調查站、內政部警政署保安警察第三總隊第一
    大隊、豐原憲兵隊委由臺北關稅局稽查人員委由臺北關稅局
    稽查人員，在中正國際機場入境海關檢查室對丙○○施以檢
    查，扣得如附表五、六所示之物，而查悉上情。
四、案經桃園縣政府警察局平鎮分局、內政部警政署保安警察第
    三總隊第一大隊、法務部調查局桃園縣調查站報告臺灣桃園
    地方法院檢察署檢察官偵查起訴及移送併案審理。
    理  由
一、訊據被告丙○○矢口否認如犯罪事實欄一所示之犯行，辯稱
    ：其並沒有交付如附表一編號1 所示之海洛因給戊○○，應
    是戊○○將人搞混了，至於代為戊○○委請律師，是「朱家
    」要其請的，律師費用亦是「朱家」所出，會請律師向
    戊○○轉達領行李箱之意，是因戊○○之同居人鄭宏義向其
    表示要領回小孩之健保卡云云。經查：
（一）戊○○於93年1 月9 日搭乘長榮航空BR-068號班機返回臺
      灣，同日21時20分許自中正國際機場入境臺灣後，在第二
      航廈入境檢查室內，被查獲腰際及口袋內藏有毒品海洛因
      （與丙○○無關），而於同年月10日經檢察官聲請法院裁
      定羈押於臺灣桃園女子看守所，並禁止接見通信，嗣證人
      即平鎮分局偵查員任啟棟接獲密報，稱戊○○行李尚藏有
      毒品，遂於同年月29日經戊○○同意，會同該所管理員周
      金葉，在該所律師接見室內搜索戊○○入所時寄放之行李
      箱內物品，而查獲如附表一所示之海洛因等情，業據戊○○於另案審理時坦承在卷，並與證人任啟棟、周金葉於另
      案（即本院93年度重訴字第33號案件，以下均同）審理時
      （見本院93重訴33卷第188 、189 、191 至193 頁）；證
      人即航警局安檢人員丁○○於本院審理時（見本院卷第
      91至94頁）證述明確，且有戊○○入出國日期證明書（見
      本院卷第13 1頁）、同意搜索證明書及筆錄、桃園縣警
      察局平鎮分局搜索、扣押筆錄、扣押物品目錄表及扣押物
      品收據各1 份、如附表一、二所示之物及行李箱照片4 張
      （見第1740號偵查卷第4 至8 、18、19頁）在卷可稽，暨
      前述戊○○受真實姓名年籍不詳綽號明哥之古姓男子夾帶
      入境之海洛因（與丙○○無關）及如附表一、二所示之物
      扣案可佐。而戊○○攜帶入境為警查獲之白色粉末及顆粒
      狀物品經分別送法務部調查局鑑定結果，均檢出含有第一
      級毒品海洛因成分，其中如附表一編號1 所示海洛因驗餘
      合計淨重149.01公克，純度86.4 2﹪，純質淨重128.77公
      克，前述戊○○受真實姓名年籍不詳綽號明哥之古姓男子
      夾帶入境之另袋海洛因（與丙○○無關）驗餘淨重197.92
      公克，純度81.83 ﹪，純質淨重161.96公克，有該局93年
      2 月24日調科壹字第080007285 號鑑定通知書及同年3 月
      17 日 調科壹字第080007354 號鑑定通知書在卷可稽（見
      第665 號偵查卷第55頁；第1740號偵查卷第32頁），戊○○自泰國曼谷私運第一級毒品海洛因進入臺灣地區之行為
      ，甚為明確。
（二）證人即共犯戊○○於本院作證時，雖仍否認知道其託運之
      行李箱內藏有毒品之事實，並辯稱去泰國是幫人作媒云云
      。惟：
    １戊○○經羈押後，曾向臺灣桃園女子看守所舍房主管仲崇
      靖查詢申請發返該所保管中行李之手續等情，業據證人仲
      崇靖證述在卷，亦為戊○○於另案審理時所坦承（見本院
      93重訴33卷第185 、186 頁）。雖證人仲崇靖將戊○○詢
      問之時間誤為「律師接見之後」，惟經本院另案審理時當
      庭勘驗93年1 月13日辛武律師第一次接見戊○○之錄音帶
      內容，顯示戊○○在律師第一次接見前即已曾向所內管理
      員詢問領回行李之事，此亦為戊○○所坦承（見本院93重
      訴33卷第278 頁）。另證人即平鎮分局偵查員任啟棟就如
      附表一編號1 所示之海洛因查獲之情形證述略以：其將行
      李箱之東西一包一包拿起來詢問戊○○是什麼東西，戊○○都一一回答，但是問到如附表一編號1 所示之海洛因及
      其包裝時，戊○○即說不知道，其問可不可以拆時，戊○○稱不行等語（見本院93重訴33卷第192 頁）。而戊○○
      羈押時，交看守所保管物品，除手機、手錶、錢幣及證件
      外，並無貴重物品，此有臺灣桃園女子監獄93年6 月29日
      桃女監總決字第0930001965號函檢送之物品保管單影本1
      份可稽（見本院93重訴33卷第98、99頁），其中衣物等物
      品連同行李箱，則統稱為雜物袋，有電話談話紀錄單1 紙
      可稽（見本院93重訴33卷第100 頁）。依前開保管單顯示
      ，戊○○入所時交由看守所保管之物品，並無特別重要須
      立即交付其家人領回必要之物品，惟戊○○卻在入所後即
      詢問此事，欲設法請人領回，參酌其於證人任啟棟搜索時
      異常表現，顯見其確實知悉行李內夾藏之物，即為毒品海
      洛因。
    ２至戊○○稱其此次至泰國係為參加友人婚禮云云。惟戊○○於另案之警詢、偵訊及審理時稱：係參與「阿堂」之婚
      禮，但不知其姓名、地址及聯絡方式，與其係於2 年前在
      桃園縣中壢市壢新醫院擔任外包清潔工1 年多的時候認識
      的，阿堂亦係擔任該院之外包清潔工，惟二人不是同一老
      板，離職後都是阿堂打電話與之聯絡云云（見本院93重訴
      33卷第15、16頁），依其所述，戊○○與所謂阿堂者，並
      不熟悉。惟戊○○於該案警詢、偵訊亦稱：其係低收入戶
      ，1 個月收入（含其工作收入及政府對低收入戶之補助）
      約20,000元，此次至泰國之機票錢均由其鄰居丙○○先墊
      付，另典當金飾17,000元帶在身上至泰國花用，其只花了
      紅包1,600 元，連同食宿費用共4,000 元，回臺灣身上還
      有13,000元（見第665 號偵查卷第6 、7 、46頁），顯見
      戊○○經濟狀況不佳，而其以典當借支方式，花費相當於
      其家庭1 個半月收入之30,000元（其中含其孫女之機票費
      用26,0 00 元及紅包、食宿等費用4,000 元），搭機出國
      為參加僅知綽號，而真實姓名年籍地址及聯絡方法均不知
      或不詳者之婚禮，所陳顯與常理違背而難置信。雖戊○○
      嗣後改稱：「阿堂請我當媒人，告知其紅包至少不會少於
      36,000元」云云（見本院卷93重訴33卷第18頁）。惟其之
      前均未曾提及媒人或紅包之事，況依其前所述：「帶17,0
      00元出國，花費（包括紅包）4,000 元，回臺灣身上還有
      13,000元」云云，可知戊○○在泰國並未擔任媒人或收得
      媒人禮，否則其返回臺灣時，身上至少應有數萬元，是戊○○所稱此次出國目的係參加阿堂婚禮一節，並不足採。
      而由其虛構出國事由，益徵可知其此次出境之目的乃為運
      輸毒品入境。
    ３據上事證，戊○○私運毒品入境臺灣之犯行甚為明確，而
      其此一運輸毒品之犯行，業經本院以93年度重訴字第33號
      判處有期徒刑12年確定，分經臺灣高等法院以93年度上訴
      字第3048號、最高法院以94年度臺上字第359 號判決駁回
      上訴後確定，有各該判決及戊○○之臺灣高等法院前案紀
      錄表在卷可參（見本院卷第164 至181 頁）。
（三）被告丙○○雖以前述說詞置辯，否認戊○○私運毒品入境
      臺灣之犯行與其有關。惟：
    １被告丙○○於93年1 月7 日與共犯戊○○一同搭乘長榮航
      空BR-211號班機由臺灣至泰國曼谷，2 日後之同年月9 日
      一同搭乘長榮航空BR-068號班機返回臺灣等情，為被告丙○○所坦承（見本院卷第116 頁），並有被告丙○○之
      入出國日期證明書（見本院卷第128 、129 頁；本院卷
      第26頁）與前述戊○○之入出國日期證明書可資比對。
      另證人辛武律師證稱：「丙○○留給之聯絡電話號碼有二
      ，分別為0000000000號及0000000000號」等語（見本院93
      重訴33卷第251 頁）。被告丙○○已承認0000000000號係
      其所使用，雖表示不記得其他行動電話號碼（見本院卷
      第114 頁），而前述0000000000號門號登記使用人為吳銘
      桂，有遠傳電訊股份有限公司93年7 月9 日檢送之行動電
      話服務申請書可查（見本院93重訴33號卷第147 頁），惟
      證人辛武律師確認該0000000000號號碼確係被告丙○○所
      留（見本院93重訴33號卷第269 頁），證人辛武律師與丙○○並無仇隙，就此應無故為不實陳述必要，況使用他人
      名義登記之行動電話門號，係常有之事，是前述00000000
      00號門號於案發前後係由被告丙○○所使用，亦可認定。
      而戊○○於案發時係使用遠傳公司之0000000000號行動電
      話，此業據戊○○於警訊、偵訊及原審陳述在卷，並有遠
      傳公司93年5 月19日函及檢附之該電話於92年12月20日至
      93年1 月10日之通話紀錄附卷可佐（見本院93重訴33卷第
      36、37至63頁）。依前述通話記錄記載，在短短22日內（
      如扣除戊○○與被告丙○○二人於93年1 月7 至9 日在泰
      國期間，其期間更短），該門號與0000000000號門號通話
      達55次，與0000000000號門號通話亦有22次；尤其在93年
      1 月7 日戊○○出發前往泰國之日上午6 至7 時，戊○○
      撥打前述0000000000號20次，且地點多在中正機場內或附
      近，另戊○○同年月9 日21時50分入境後至翌（10）日凌
      晨0 時36分許，其前述門號與被告丙○○使用之前述二門
      號亦密集通話15次。依前述戊○○與證人丙○○出入境期
      間密集通話，顯示其等關係非比尋常。
    ２戊○○於入境為警查獲後，被告丙○○與「朱家」即透
      過他人（依證人辛武律師稱係「一名劉姓先生」，證人丙○○稱係「一名曾姓先生」）介紹，以60,000元之代價聘
      請證人辛武律師為戊○○偵查中之辯護人，其後丙○○並
      另外支付20,000元請辛武律師至桃園縣龍潭鄉之臺灣桃園
      女子看守所接見戊○○等情，為被告丙○○所坦承，並據
      證人辛武律師於另案審理時證述在卷（見本院93重訴33卷
      第247 、248 、254 至256 、264 頁）。另被告丙○○於
      93年1 月10日戊○○經本院裁定羈押禁見後，曾要求證人
      辛武律師代向檢察官請求將戊○○所帶之衣服、行李發還
      給戊○○之家人，惟因辛武律師以其於偵查庭中未出庭，
      如此不妥，請被告丙○○叫戊○○在看守所內直接打報告
      申請即可，其後被告丙○○又先後2 次打電話要求辛武律
      師至看守所接見戊○○時，一定要告知戊○○可以打報告
      申請讓其「姪女婿丙○○」將行李領回，丙○○並補貼辛
      武律師20,000元接見車馬費，辛武律師遂於同年月13日及
      19日接見時，依丙○○指示向戊○○提及前開事項，丙○○並於第一次接見時到看守所與辛武律師碰面，惟第二次
      則因塞車而未趕到等情，亦經證人辛武律師於另案審理時
      證述翔實（見本院93重訴33卷第248 至250 、252 頁），
      並為被告丙○○所不否認，雖其辯稱律師是「朱家」要
      其請的，請律師向戊○○轉達領行李箱之意，乃因戊○○
      之同居人鄭宏義向其表示要領回小孩之健保卡云云（見本
      院卷第72頁），惟由卷附鄭宏義於戊○○羈押時之書信
      ，內載「丙○○跟你同班機，竟騙你攜帶毒品，陷你家庭
      破碎……」、「與你通機且皮箱是他的的那位『丙○○』
      ，你請法官調查……」（見本院93重訴33卷第201 至206
      頁），顯見鄭宏義與被告丙○○關係並不佳，應無託丙○○代為領取行李之理，況被告丙○○於另案審理時，係推
      稱：「小吳（即「朱家」）叫他做的，不清楚（急著領
      回）作什麼」云云（見本院93重訴33卷第257 、258 、
      264 、265 頁），並未提及鄭宏義託其領取行李之事，是
      被告丙○○此辯詞，除足徵被告丙○○與「朱家」乃共
      犯關係外，並不足據為有利被告丙○○之認定。而由被告
      丙○○急欲取回內藏海洛因之戊○○行李箱，及一再撇清
      領取該行李箱與其之關連等情，亦可證被告丙○○對該行
      李箱內藏有毒品海洛因，知之甚明。
    ３實則，證人戊○○於另案警詢、檢察官訊問時，業已陳明
      如附表一所示之海洛因係被告丙○○（或被告丙○○及一
      名年籍綽號不詳男子）於泰國所交付等語在卷（見第1740
      號偵查卷第10、25頁），戊○○嗣雖改稱：「通過海關後
      ，一個不認識的男子在機場候機室拿給我及我孫女吃，我
      有給他我的手機號碼，他沒有給我他的手機或家裡電話」
      等語（見本院93重訴33卷第20頁）、「當時丙○○跟另一
      名男子在那邊講話，一人拿一包糖果給我，我不知道被查
      獲的是哪一包」等語（見本院93重訴33卷第276 頁），於
      本院審理時，亦為相同之證詞，表示是蔡姓男子所交付，
      被告丙○○不知情（見本院卷第30、34頁），惟參諸上
      開二人關係密切之事證，暨戊○○已具社會歷練，依據常
      情，應無在機場任意收受陌生人物品並攜帶入境之可能，
      其事後之辯詞顯均係卸責及迴護被告丙○○之詞，自以前
      述警詢、偵訊時之說詞較為可信而可採（此審判外之陳述
      ，並經當事人表示同意引用，而僅爭執證據證明力，見本
      院卷第115 頁）。至被告丙○○雖稱依證人戊○○所證
      ，稱其在戊○○被查獲時有前往關切，倘毒品係其交付，
      必不敢前往關切戊○○云云（見本院卷第109 頁），惟
      由被告丙○○事後為取回如附表一編號1 所示之毒品所為
      種種膽大之積極作為，此尚不足據為有利被告丙○○之認
      定。是依上事證綜合判斷，被告丙○○與戊○○共犯犯罪
      事實欄一所示之犯行，應可認定。另由被告丙○○曾提及
      戊○○機票錢是「朱家」與其一起出（見本院93重訴33
      卷第253 頁），戊○○於本院證稱「朱家」有代其出機
      票錢（見本院卷第33頁），並表示其是透過「朱家」
      認識被告丙○○（見本院93重訴33卷第253 頁），及依後
      述之監聽譯文顯示「朱家」確有從事私運毒品之事等情
      綜合判斷，「朱家」亦係上開犯行之共犯無誤。此並經
      上述本院93年度重訴字第33號判決、臺灣高等法院93年度
      上訴字第3048號判決、最高法院94年度臺上字第359 號判
      決同此認定。
二、訊據被告丙○○、乙○○均矢口否認如犯罪事實欄二所示之
    犯行，被告丙○○辯稱：其根本不知道乙○○93年7 月27日
    出國之事，至於電話監聽譯文內容，乃係其託被告乙○○帶
    仿冒手錶，「一兩」就是10支手錶，與毒品無關；被告乙○○則辯稱：如附表三編號1 所示之海洛因，係「朱家」與
    其女友小柔所放置，外觀與一般陳皮梅相同，根本不知是毒
    品，其在機場被查獲時，甚至當場食用陳皮梅，另電話監聽
    譯文是其於93年7 月22日去大陸，且是受被告丙○○託其去
    大陸買錶，但該次去大陸並未找到接洽之人，故於93年7 月
    24日並未帶手錶回臺，與本次93年7 月27日出國，更無關連
    云云。經查：
（一）被告乙○○於93年7 月28日搭乘長榮航空BR-802號班機由
      澳門返回臺灣，於同日15時40分許自桃園中正國際機場入
      境臺灣後，在第二航廈入境檢查室內，為臺北關稅局人員
      己○○檢查，在其託運之行李內查獲如附表三、四所示之
      物等情，業據被告乙○○坦承屬實，核與證人即海關入境
      檢查人員己○○證述相符（見本院卷第127 至132 頁）
      ，並有桃園縣調查站扣押物品清單、臺北關稅局扣押貨物
      、運輸工具收據及搜索筆錄、託運行李牌掛牌影本（見第
      1209 0號偵查卷第14、15、22頁）、附表三編號1 所示海
      洛因之包裝照片（見本院卷第71、72頁）被告乙○○入
      出國日期證明書（見本院卷第130 頁）在卷暨附表三、
      四所示之物扣案可稽。而查獲之顆粒狀白粉26顆經送法務
      部調查局鑑定結果，均含有第一級毒品海洛因成分，驗餘
      合計淨重207.00公克，純度76.40 ﹪，純質淨重158.15公
      克等情，有該局93年9 月3 日調科壹字第080008075 號鑑
      定通知書鑑定通知書在卷可稽（見第1209 0號偵查卷第65
      頁），被告乙○○私運第一級毒品海洛因因進入臺灣地區
      之行為甚明。
（二）被告乙○○雖以前詞置辯，表示受人陷害，並否認知悉行
      李中所帶之物係毒品海洛因。惟：
    １本案調查局人員因調查毒品危害防制條例案件，對被告乙○○所使用之0000000000號行動電話實施監聽錄音，已依
      法取得檢察官核發之通訊監察書，有臺灣臺中地方法院檢
      察署93年7 月15日93年中檢守謹聲監續字第000351號通訊
      監察書1 件（含通訊監察書電話附表1 件）在卷可稽（見
      本院卷第39、40頁）。而依據該通訊監察書暨電話附表
      記載，監察對象為「徐仔」，實施監察之通訊號碼即為00
      00000000號行動電話號碼，監察時間自93年7 月15日上午
      10時起至93年8 月13日上午10時止，監察方法為監聽錄音
      ，是本案員警對被告乙○○使用之0000000000號行動電話
      實施監聽錄音，並未逾越授權實施監察之範圍。被告乙○○於本院審理時，坦承0000000000號電話為其所有，且承
      認電話中之人即係其本人（見本院卷第29頁），核與東
      信電訊股份有限公司提供之該電話基本資料及通信紀錄互
      核相符（見本院卷第39至45頁），被告丙○○嗣亦坦承
      監聽譯文中之「志明」即係其本人（見本院卷第79、80
      、82、155 頁）。而依卷附譯文所示，被稱呼為「志明哥
      」（即被告丙○○）之人向「小江」（即被告乙○○）表
      示：「你今天跑一趟回來以後，我跟你把帳結了……」、
      「你今天回來以後晚上我把資料處理完，我把錢給你……
      」、「你今天幫我跑『三兩』，回來是不是基本上你就有
      『三萬了』……」、「資料你可以留著慢慢出，還是一次
      我幫你介紹人然後一次出掉」、「資料我會叫大陸那邊全
      部給我安排好」、「你有十萬下去買貨回來」、「慢慢出
      ，十萬可以出三十萬」、「東西全部處理好，就是到關口
      那裡，你懂意思嗎？」（見本院卷第42至49頁），衡諸
      運輸毒品屬違法行為，政府查緝甚嚴，故行為人以電話聯
      絡時，多以暗語或暗示語氣為之，此乃公眾週知之事實。
      而此對話經調查局人員研判，認被告乙○○涉嫌私運毒品
      入境而加以列管，並因而查獲如犯罪事實欄二所示之運輸
      毒品犯行，亦據證人即調查局人員甲○○到庭證述翔實（
      見本院卷第22至28頁）。雖監聽譯文內容提及被告乙○○出境時間（93年7 月22日出境，同年月24日入境），與
      被告乙○○此次被查獲之入出境時間（93年7 月27日出境
      ，同年月28日入境）略有差距，惟運輸海洛因入境本有其
      難度，涉及毒品貨源充足與否、運輸者對風險之評估等種
      種因素，是被告乙○○於24日去大陸是否可成功尋得貨源
      並私運入境，事涉各項因素，然由監聽譯文乃被告乙○○
      、丙○○之對話，且對話內容提及小吳即「朱家」（見
      本院卷第42、43頁），而被告乙○○被查獲後，亦多次
      提及被告丙○○、「朱家」等人，可知被告乙○○所以
      私運如附表三編號1 所示海洛因入境，仍係源於與被告丙○○及「朱家」之犯意聯絡，與上述監聽譯文內容並無
      二致。是上開譯文內容，與被告乙○○此次運輸毒品入境
      ，自甚具關連，且由該譯文內容亦可知，被告乙○○運輸
      毒品入境，應無其所辯受他人陷害之事。
    ２被告乙○○雖另辯稱監聽譯文所示內容，乃是被告丙○○
      託其至大陸買仿冒手錶，並稱其於檢察官提出監聽譯文之
      前，所以未提及受被告丙○○之託前往大陸地區買仿冒手
      錶，是因為其認為買仿冒手錶與本案事實無關，無庸多作
      陳述，增加案件之複雜性云云（見本院卷第79至82頁）
      ，惟核其於94年4 月28日，證人甲○○到庭對其如何依據
      監聽內容判斷被告丙○○、乙○○涉嫌私運毒品入境之過
      程詳加論述時，僅供稱：「電話是我的沒錯，但是000000
      0000打來的人卻不一定是丙○○，雖然他也會用這支電話
      打給我，所以我不能確定在監聽譯文中跟我對話的就是丙○○本人，而且我認識的『志明』也不止丙○○一人。這
      些通話內容時間久了，我也沒有什麼印象。」云云（見本
      院卷第29頁），對於對話內容表示不復記憶，對於何人
      是「志明」，亦表示沒有印象。卻於事隔近1 月即本院94
      年5 月25日審理時，於被告丙○○提及監聽譯文內容有可
      能是其之前委請乙○○去大陸帶仿冒手錶後，加以附和，
      並對於購買手錶之地點、對象、報酬、過程均記憶清晰，
      詳加陳述，自是有違常情，參以被告乙○○前曾以證人身
      分到庭證稱，被告丙○○除曾代其墊支過機票錢，並無金
      錢往來，二人雖談過合作開超商，但並未實際去作，且無
      其他生意往來（見本院卷第137 頁），被告丙○○亦以
      證人身分，於本院審理時為相同之陳述（見本院卷第14
      2 頁），顯見被告乙○○上開所辯乃卸責之詞，不足採信
      。上開譯文內容，確係被告乙○○、丙○○聯絡運輸毒品
      入境事宜之對話。
    ３至證人即海關人員己○○雖到庭證稱，其查到包裝為陳皮
      梅之如附表三編號1 所示海洛因，曾拆開粉紅色外包裝之
      陳皮梅，請被告乙○○吃半顆，其立即吃下整顆，且神情
      與一般旅客並無不同等語（見本院卷第129 、130 頁）
      ，核與被告乙○○所辯查獲時情境吻合，惟證人己○○亦
      證稱：僅外包裝淺綠色的是海洛因，外包裝粉紅色的則是
      真正之陳皮梅，外觀上可明顯區分，且拆開包裝紙後，真
      正的陳皮梅露出的是黑褐色，藏有海洛因的露出的是白色
      （見本院卷第129 、131 、132 頁），此並有前述附表
      三編號1 所示海洛因之包裝照片在卷可佐（見本院卷第
      71 、72 頁）。顯見真正之陳皮梅與混雜其內偽裝為陳皮
      梅之海洛因，倘係知情之人，即可輕易判斷，並無誤食之
      可能，此自不足據為有利被告乙○○之認定。再參酌調查
      局依其外勤單位蒐報92年上半年海洛因買賣平均價格表顯
      示，其小盤之純質淨重每公斤之價格最低為7,040,00 0元
      ，有該局93年8 月19日調科壹字第09362393450 號函及檢
      附價格表影本1 份可參（見本院93重訴33卷第322 至323
      頁），前述附表三編號1 海洛因之純質淨重為158.15公克
      ，則依前述價格表計算，價值甚高，且交運者將之偽裝為
      低價之陳皮梅，卻不擔心遭運送者誤食，或運送者因價格
      不高掉以輕心而滅失，交運者與運送者間，除有密切監控
      ，必均對運送之物為何知之甚稔，始合情理，由此亦可證
      被告乙○○辯稱不知情，顯係卸責之詞，不足採信。
    ４依據上開事證，被告乙○○對其私運海洛因之行徑實知之
      甚稔，其與丙○○（詳如後述）、「朱家」共同私運、
      運輸海洛因入境臺灣之犯行甚明。至被告乙○○所稱之大
      陸女友小柔，縱如其所述有代為打包行李之行為，然衡之
      運輸毒品罪刑非輕，愈多人知悉風險即愈高，既無積極證
      據可認被告乙○○之女友小柔知悉偽裝成陳皮梅之如附表
      三編號1 所示之物為海洛因，尚難遽認其共犯犯罪事實欄
      編號二所示之犯行。另被告乙○○請求鑑定如附表四所示
      之外包裝上有無被告乙○○指紋（見本院卷第146 頁）
      ，因鑑定結果為何並不影響本案之認定，核無必要。
（三）被告丙○○雖否認被告乙○○私運海洛因入臺之行為與其
      有關，惟由前述監聽譯文內容可知，被告乙○○所以至大
      陸地區運送毒品入臺，乃係起因於被告丙○○之要求。被
      告丙○○嗣雖坦承電話中之人即係其本人，並稱是請被告
      乙○○幫其帶仿冒之手錶云云（見本院卷第79、80、82
      、155 頁），然被告乙○○附和被告丙○○之說詞，表示
      係代被告丙○○前往大陸地區攜帶仿冒手錶入境云云，並
      不足採，業如前述。且核被告丙○○對於上開譯文之意見
      ，原係表示：「時間很長了，譯文內容，我真的沒有印象
      ……，但乙○○曾經告訴我，小吳騙他說我人在大陸，叫
      乙○○去大陸，並說是我的意思，但事實上我人在臺灣，
      並沒有去大陸，我的意思就是整件事情都是『朱家』在
      幕後策劃的，我並沒有要乙○○去大陸幫我帶毒品。」（
      見本院卷第28頁），係一再推稱記不清楚、受「朱家
      」所騙云云，之後卻能回復記憶，並明確表示譯文中提及
      「三兩」，一兩即是指10支手錶（見本院卷第82頁），
      以撇清譯文與運輸毒品之關連性，衡之被告丙○○於證人
      甲○○到庭表示係由「三兩」等用語判斷被告二人涉嫌運
      輸毒品入境臺灣時（見本院卷第24頁），未為反駁，並
      為前述「沒有印象」之說詞，倘該「三兩」用語確實如此
      解釋而甚為特別，應無記憶不清之理，所辯與常理不符，
      乃卸責之詞，不足採信。被告丙○○與乙○○及「朱家
      」共為如犯罪事實欄二所示之犯行，堪以認定。
三、訊據被告丙○○矢口否認如犯罪事實欄三所示之犯行，辯稱
    ：其於93年7 月31日入境臺灣被查獲如附表五編號1 所示之
    海洛因，係「朱家」託其女友郭翠萍放在其行李箱內，其
    係被查獲後，在機場以電話向其女友郭翠萍詢問後始得知，
    之前完全不知情云云。經查：
（一）被告丙○○於93年7 月31日搭乘長榮航空BR-818號班機返
      回臺灣，於同日20時15分許自桃園中正國際機場入境臺灣
      後，在第二航廈入境檢查室內，為臺北關稅局關員庚○○
      檢查，在其攜帶之行李箱內查獲如附表五、六所示之物等
      情，業據被告丙○○坦承屬實，核與證人即海關入境檢查
      人員庚○○證述情節相符（見本院卷第124 至126 頁）
      ，並有法務部調查局桃園縣調查站查獲涉嫌毒品危害防制
      條例毒品初步鑑驗報告單及臺北關稅局扣押貨物、運輸工
      具收據及搜索筆錄、桃園縣調查站扣押物品清單（見第12
      094 號偵查卷第10、12、18頁）、附表五編號1 所示毒品
      之包裝照片（見本院卷第70頁）、被告丙○○入出國日
      期證明書（見本院卷第128 、129 頁；本院卷第26頁
      ）在卷暨附表五、六所示之物扣案可稽。而查獲之白色粉
      末經送法務部調查局鑑定結果，檢出含有第一級毒品海洛
      因成分，驗餘合計淨重48.32 公克，純度75.88 ﹪，純質
      淨重36.67 公克等情，有該局93年8 月30日調科壹字第08
      0008 100號鑑定通知書在卷可稽（見第12094 號偵查卷第
      54頁），被告丙○○私運第一級毒品海洛因進入臺灣地區
      之行為甚明。
（二）被告丙○○雖稱是遭「朱家」陷害云云，惟由認定犯罪
      事實欄一、二所示事實之相關事證可知，被告丙○○與「
      朱家」就私運毒品海洛因入臺之犯行，實係基於合作關
      係，參以被告丙○○於警詢時，亦自承其吸食之海洛因均
      是「朱家」無償供其施用（見本院卷第38頁），而其
      確有施用第一級毒品之犯行，並經本院判處有期徒刑7 月
      確定，有臺灣桃園地方法院檢察署檢察官執行指揮書在卷
      可稽（見本院卷第143 號），顯見二人關係原係友好而
      密切，縱使二人事後交惡，由被告丙○○與「朱家」先
      前之合作關係，被告丙○○理應可判斷為「朱家」攜帶
      物品入境之風險，然被告丙○○於警詢時，卻稱受「朱家
      」之託帶東西給「阿風」云云（見12094 號偵查卷第4
      、5 頁），所辯顯違情理，不足採信。且由被告丙○○上
      開說詞，不論「阿風」真有其人或係被告丙○○臨時捏造
      ，均可知被告丙○○於警詢時係經過思考後方為上開陳述
      ，且其當時確實知悉行李內有自「朱家」處取得如附表
      五編號1 所示之毒品，則其於本院審理時，改稱係入境被
      查獲後，始知行李內有遭人放置海洛因云云（見本院卷
      第113 頁），自係事後卸責之詞，並無足採。被告丙○○
      與「朱家」共同運輸進入臺灣地區之物品為第一級毒品
      海洛因，已堪認定。雖證人庚○○到庭證稱被告丙○○至
      檢查室檢查時，並無慌張之情（見本院卷第12 5頁），
      然慌張與否，僅係心理狀態之反應，涉及行為人本身之個
      性及對事件之認知（例如依據先前經驗，自信可安然而退
      ），況神情如何，本可偽裝，尤其私運毒品入境之人，更
      須具備此能力，由前述犯罪事實欄一所示被告丙○○冒稱
      戊○○姪女婿之種種膽大行為，此不足據為有利被告丙○○之認定。至被告丙○○提及入境時打電話給其之「阿風
      」（見第14056 號偵查卷第15頁）、大陸女友郭翠萍等人
      ，因無積極證據證明真有其人或其等就本案有犯意聯絡，
      尚難逕以共犯論處，併予敘明。
四、海洛因係毒品危害防制條例第2 條第2 項第1 款所規定之第
    一級毒品，亦為行政院依懲治走私條例第2 條第4 項公告之
    「管制物品及其數額」甲項第4 款所列管制進出口物品，核
    被告丙○○、乙○○所為，均係犯毒品危害防制條例第4 條
    第1 項之運輸第一級毒品罪、懲治走私條例第2 條第1 項之
    私運管制物品進口罪（自大陸地區私運物品進入臺灣地區部
    分，依據該條例第12條規定，以私運物品進口論，適用本條
    例處斷）。被告丙○○與戊○○、「朱家」就犯罪事實欄
    一所示運輸第一級毒品、私運管制物品進口犯行；被告丙○○、乙○○與「朱家」就犯罪事實欄二所示運輸第一級毒
    品、私運管制物品進口犯行；被告丙○○與「朱家」就犯
    罪事實欄三所示運輸第一級毒品、私運管制物品進口犯行，
    分別有犯意聯絡及行為分擔，依刑法第28條規定，論以共同
    正犯。被告丙○○、乙○○持有上開毒品之低度行為，為運
    輸毒品之高度行為所吸收，不另論罪。被告丙○○先後3 次
    運輸第一級毒品、私運管制物品進口犯行，時間緊接，方法
    相同，觸犯基本構成要件相同之罪名，顯係基於概括犯意為
    之，為連續犯，應依刑法第56條規定論以一罪，並就私運管
    制物品進口罪部分加重其刑，至運輸第一級毒品罪法定本刑
    為死刑、無期徒刑部分則不得加重。被告丙○○、乙○○所
    犯上開二罪，係以一行為而同時觸犯之，為想像競合犯，依
    刑法第55條前段，從一重之運輸第一級毒品罪論處。被告乙○○因貪圖利益，受人利用為運輸毒品之工具，相較被告丙○○、「朱家」，惡性顯有輕重之別，如處以毒品危害防
    制條例第4 條第1 項之法定刑死刑或無期徒刑，尚屬過苛，
    衡情非無可憫恕之處，爰依刑法第59條之規定減輕其刑。至
    被告丙○○，連續私運毒品入臺，並利誘他人為運輸工具，
    運輸毒品之數量不少，且犯後一再飾詞卸責，未見悔悟之心
    ，並無可憫恕之處。爰審酌被告二人為一己私利運輸毒品海
    洛因入境，助長國內毒品氾濫，嚴重危害國人身體健康及社
    會治安，且犯後均一再飾詞卸責，態度難認良好，被告丙○○連續3 次運輸毒品入臺，戕害他人之身心，危害非輕，被
    告乙○○為人利用為運輸毒品之工具，惡性較被告丙○○輕
    ，及被告二人之素行及私運毒品之數量等一切情狀，分別量
    處被告丙○○無期徒刑，褫奪公權終身；被告乙○○有期徒
    刑12年。扣案之如附表一編號1 、附表三編號1 、附表五編
    號1 之毒品海洛因及如附表一編號2 、附表三編號2 、附表
    五編號2 含極微量第一級毒品海洛因殘渣且無法析離之包裝
    ，均應依毒品危害防制條例第18條第1 項前段規定沒收銷燬
    ；另如附表二、附表四、附表六所示用以運輸上開毒品之外
    包裝，係用於包裹、掩飾毒品，並便於攜帶運輸毒品之物，
    應依同條例第19條第1 項前段規定沒收。至被告二人搭機入
    出境之機票、食宿費用，僅係供其等日常食宿支用，且機票
    亦已被消費，如犯罪事實欄所示被告二人之行動電話，亦係
    供平日通訊之用，均非供運輸毒品直接所用之物，毋庸宣告
    沒收，附此說明。
五、公訴意旨另認被告乙○○就犯罪事實欄三所示之犯行，與被
    告丙○○、「朱家」有共犯關係。惟審酌被告乙○○乃受
    被告丙○○及「朱家」之託，代為私運毒品，該次既係被
    告丙○○自行運送，似無必要與使被告乙○○知悉，增加被
    緝獲之風險。雖被告丙○○於檢察官訊問時，供稱：「我還
    沒到大陸時，乙○○就已經知道『朱家』把裝有海洛因的
    陳皮梅放入這次我要帶回臺的行李箱內。」（見第12094 號
    偵查卷第36、50頁），核其此說詞之目的，乃係為將責任推
    給「朱家」，然由被告丙○○於檢察官訊問時，供稱上開
    毒品是「朱家」於93年7 月30日晚上，在其大陸住處交付
    ，並由其女友郭翠萍代其整理行李時，放入行李箱內（見第
    12094 號偵查卷第22頁），於本院審理時，復以證人身分證
    稱，其行李是回臺之前一晚由其女友郭翠萍幫忙整理（見本
    院卷第144 頁）等語，與被告丙○○係93年7 月31日入境
    臺灣之事實互核，則上述毒品放入其行李箱之時間，應係93
    年7 月30日，惟被告乙○○在93年7 月28日入境臺灣時，即
    遭查獲並遭羈押，則時間上，尚難認乙○○知悉「朱家」
    把裝有海洛因的陳皮梅交予丙○○之事。至被告乙○○事後
    固附和被告丙○○之說詞，稱被告丙○○之行李在整理時其
    人確實在旁邊云云（見本院卷第144 頁），但與原供稱其
    與「朱家」至某處公寓，其在客廳等待，「朱家」則與
    一女子進入房間說話云云，表示不知「朱家」放置毒品之
    事（見本院卷第113 頁），尚屬有間，有迴護被告丙○○
    之嫌，自不得據此前後矛盾之自白，為不利被告乙○○之認
    定，而令其就此部分負共犯之責。至檢察官另依監聽譯文、
    證人甲○○之證詞及被告乙○○之入出境資料，認被告丙○○於93年7 月22日以行動電話0000000000撥打被告乙○○之
    0000000000行動電話，委請被告乙○○前往大陸地區並夾帶
    第一級毒品入臺，並於被告乙○○返臺時，答應給付報酬，
    被告乙○○亦應允而於同日前往大陸，同年7 月24日返臺，
    足認被告丙○○、乙○○確有於93年7 月24日私運第一級毒
    品入境之犯行（見本院卷第87頁），固非無據。惟被告乙○○於93年7 月24日入境時，並未被查獲攜帶毒品入境，雖
    被告乙○○於警詢、檢察官訊問時，坦承93年7 月24日回國
    ，有二名不明男子至機場接機並駕駛黑色賓士（S320車型）
    接其至桃園南崁交流道附近，其並在車上將「小柔」託付之
    5 、6 包花生糖、仙渣糖、陳皮梅等糖果交給車上之不明男
    子後，下車搭乘客運離去（見第12090 號偵查卷第4 、5 、
    28頁），然運輸海洛因入境本有其難度，涉及毒品貨源充足
    與否、運輸者對風險之評估等種種因素，被告乙○○該次前
    往大陸是否可成功尋得貨源並私運入境，事涉各項因素，業
    如前述，參以運輸毒品之人為規避查緝，以各種方式偽裝、
    欺瞞，亦非少見，是亦難遽認乙○○此次攜帶入境之陳皮梅
    即屬海洛因，檢察官所提上開事證，雖得認定被告丙○○有
    委請被告乙○○前往大陸地區並夾帶第一級毒品入臺，並於
    被告乙○○返臺時，答應給付報酬，惟被告乙○○該次至大
    陸地區後，是否確有運輸毒品入境，實乏積極事證可證明。
    據上，既無積極證據證明被告乙○○涉犯犯罪事實欄三部分
    之犯行，亦無法證明被告乙○○於94年7 月24日有受被告丙○○之託攜帶海洛因入境臺灣之犯行，原均應為無罪之諭知
    ，惟公訴意旨及檢察官論告意旨認此二部分與前開有罪部分
    屬連續犯之裁判上一罪關係，爰均不另為無罪之諭知。
據上論斷，應依刑事訴訟法第299 條第1 項前段，毒品危害防制
條例第4 條第1 項、第18條第1 項前段、第19條第1 項前段，懲
治走私條例第2 條第1 項、第11條、第12條，刑法第11條前段、
第28條、第56條、第55條、第59條、第37條第1 項，判決如主文
。
本案經檢察官古慧珍到庭執行職務。
中　　華　　民　　國　　94　　年　　8 　　月　　10　　日
                      刑事第十庭審判長法  官  江德民
                                      法  官  蔡和憲
                                      法  官  許炎灶
以上正本證明與原本無異。
如不服本判決，應於判決送達後10日內向本院提出上訴狀（應附
繕本），上訴於臺灣高等法院。
　　　　　　　　　　　　　　　        書記官　文巧雲
中　　華　　民　　國　　94　　年　　8 　　月　　10　　日
附論罪科刑依據之法條：
毒品危害防制條例第4 條第1項
製造、運輸、販賣第一級毒品者，處死刑或無期徒刑；處無期徒
刑者，得併科新臺幣1 千萬元以下罰金。
懲治走私條例第2 條第1項
私運管制物品進口、出口逾公告數額者，處 7 年以下有期徒刑，
得併科新臺幣 3 百萬元以下罰金。
附表一：
┌──┬─────┬───┬───┬───────────────────┐
│編號│品　　　名│數　量│單　位│備                   　             註│
├──┼─────┼───┼───┼───────────────────┤
│1　 │海洛因    │6     │　包　│驗餘合計淨重149.01公克，純度86.42 ﹪，│
│    │          │　    │      │純質淨重128.77公克                    │
├──┼─────┼───┼───┼───────────────────┤
│2   │透明塑膠袋│6     │  個  │包裹編號1 海洛因之包裝袋（總重2.68公克│
│    │          │      │      │，含極微量第一級毒品海洛因殘渣且無法析│
│    │          │      │      │離）                                  │
└──┴─────┴───┴───┴───────────────────┘
附表二：
┌──┬─────┬───┬───┬───────────────────┐
│編號│品　　　名│數　量│單　位│備                   　             註│
├──┼─────┼───┼───┼───────────────────┤
│1   │INNA牌穀類│1     │  個  │包裝附表一編號1 之海洛因，以為掩飾並便│
│    │食品大包裝│      │      │於運輸之用                            │
├──┼─────┼───┼───┼───────────────────┤
│2   │INNA牌穀類│6     │  個  │包裝附表一編號1 之海洛因，以為掩飾並便│
│    │食品小包裝│      │      │於運輸之用                            │
└──┴─────┴───┴───┴───────────────────┘
附表三：
┌──┬─────┬───┬───┬───────────────────┐
│編號│品　　　名│數　量│單　位│備                   　             註│
├──┼─────┼───┼───┼───────────────────┤
│1　 │海洛因    │26    │　粒　│驗餘合計淨重207.00公克，純度76.40 ﹪，│
│    │          │　    │      │純質淨重158.15公克                    │
├──┼─────┼───┼───┼───────────────────┤
│2   │透明塑膠袋│26    │  個  │包裹編號1 海洛因之包裝袋（與附表四編號│
│    │          │      │      │1 所示之透氣膠帶合計總重24.70 公克、含│
│    │          │      │      │極微量第一級毒品海洛因殘渣且無法析離）│
└──┴─────┴───┴───┴───────────────────┘
附表四：
┌──┬─────┬───┬───┬───────────────────┐
│編號│品　　　名│數　量│單　位│備                   　             註│
├──┼─────┼───┼───┼───────────────────┤
│1   │透氣膠帶  │26    │  個  │包裝附表三編號1 之海洛因，以便於運輸之│
│    │          │      │      │用（與附表三所示之透明塑膠袋合計總重24│
│    │          │      │      │.70公克）                             │
├──┼─────┼───┼───┼───────────────────┤
│2   │MALIN 牌陳│26    │  個  │包裝附表三編號1 之海洛因，以為掩飾並便│
│    │皮梅包裝紙│      │      │於運輸之用                            │
├──┼─────┼───┼───┼───────────────────┤
│3   │MALIN 牌陳│2     │  個  │包裝附表三編號1 之海洛因，以為掩飾並便│
│    │皮梅透明塑│      │      │於運輸之用                            │
│    │膠袋外包裝│      │      │                                      │
└──┴─────┴───┴───┴───────────────────┘
附表五：
┌──┬─────┬───┬───┬───────────────────┐
│編號│品　　　名│數　量│單　位│備                   　             註│
├──┼─────┼───┼───┼───────────────────┤
│1　 │海洛因    │5     │　粒　│驗餘合計淨重48.32 公克，純度75.88 ﹪，│
│    │          │　    │      │純質淨重36.67 公克                    │
├──┼─────┼───┼───┼───────────────────┤
│2   │透明塑膠袋│5     │  個  │包裹編號1 海洛因之包裝袋（總重8.25公克│
│    │          │      │      │，含極微量第一級毒品海洛因殘渣且無法析│
│    │          │      │      │離）                                  │
└──┴─────┴───┴───┴───────────────────┘
附表六：
┌──┬─────┬───┬───┬───────────────────┐
│編號│品　　　名│數　量│單　位│備                   　             註│
├──┼─────┼───┼───┼───────────────────┤
│1   │MALIN 牌陳│5     │  個  │包裝附表五編號1 之海洛因，以為掩飾並便│
│    │皮梅包裝紙│      │      │於運輸之用                            │
├──┼─────┼───┼───┼───────────────────┤
│2   │MALIN 牌陳│2     │  個  │包裝附表五編號1 之海洛因，以為掩飾並便│
│    │皮梅透明塑│      │      │於運輸之用                            │
│    │膠袋外包裝│      │      │                                      │
└──┴─────┴───┴───┴───────────────────┘
